臺北高等行政法院判決
　　　　　　　　　　　　　　　　 96年度訴更一字第00014號
　　　　　　　　　　　　　　　.
原　　　告　英屬維京群島商‧漢登企業有限公司台灣分公司
代　表　人　甲○○經理）住同.
訴訟代理人　楊美玲　律師
被　　　告　財政部臺北市國稅局
代　表　人　許虞哲（局長）住同上
訴訟代理人　乙○○
上列當事人間因營利事業所得稅事件，原告不服財政部中華民國
92年5 月6 日台財訴字第0920005341號（案號：第00000000號）
訴願決定，提起行政訴訟，經最高行政法院發回更審，本院判決
如下：
    主  文
原告之訴駁回。
第一審及發回前上訴審訴訟費用均由原告負擔。
　　事  實
一、事實概要：
  (一)原告民國（下同，除西元外）86年度營利事業所得稅結算申
    報，經被告依申報數核定全年所得額為虧損新台幣（下同）
    48,919,470元。
  (二)嗣財政部賦稅署通報調減原告分攤國外總公司管理費用49,4
    75,822元，被告乃更正核定全年所得額為556,352 元，應納
    稅額129,088 元。原告不服，申請復查，經被告91年10月30
    日財北國稅法字第09102422133 號復查決定（下稱原處分）
    駁回；原告仍不服，向財政部提起訴願，遭駁回後，遂向本
    院提起行政訴訟，經本院於94年1 月7 日以93年簡字第128
    號判決（下稱原判決）駁回。原告不服，提起上訴，經最高
    行政法院於95年6 月15日以95年度判字第907 號判決廢棄原
    判決後，發回本院更為審理。
二、兩造聲明：
　(一)原告聲明：訴願決定及原處分均撤銷。
　(二)被告聲明：駁回原告之訴。
三、兩造之爭點：
  1.本件是否合於稅捐稽徵法第21條所稱「經另發現應徵之稅捐
    者，仍應依法補徵」之情事？
  2.系爭分攤之管理費用與原告支付ILC INTERNATIONAL 公司及
    ILC SERVICES公司所提供之服務費用，有無重複之情事？
   (一)原告主張之理由：
    1.ILC INTERNATIONAL 公司及ILC SERVICE 公司所提供予原
      告之服務與ILC INTERNATIONAL 公司提供予原告之國外總
      公司之服務，其實際內容並不相同，因此原告支付予ILC
      INTERNATIONAL 公司及ILC SERVICE 公司之服務費用與原
      告之國外總公司付予ILC INTERNATIONAL 公司之服務費用
      ，實無重複付款之情事：
      (1)按「解釋意思表示，應探求當事人之真意，不得拘泥於
        所用之辭句。」，民法第98條定有明文。又「解釋當事
        人所立書據之真意，以當時之事實及其他一切證據資料
        為其判斷之標準，不能拘泥字面或截取書據中一二語，
        任意推解致失真意。」、「契約應以當事人立約當時之
        真意為準，而真意何在，又應以過去事實及其他一切證
        據資料為斷定之標準，不能拘泥文字致失真意。」、「
        認定事實，須憑證據，不得出於臆測，此項證據法則，
        自為行政訴訟所適用。」，分別為最高法院19年上字第
        28號判例、19年上字第453 號判例及最高行政法院（89
        年7 月1 日改制前為行政法院，下同）61年判字第70號
        判例所揭示之要旨。而查，與勞務提供有關之合約，對
        服務內容，多以抽象性之概括性文字定之，以免掛一漏
        萬，故縱使2 份服務合約之用字、遣詞相同，但實際上
        所提供之具體服務內容不同者，亦所在多有。而ILC
        INTERNATIONAL 公司提供予原告之國外總公司之實際服
        務內容，與ILC INTERNATIONAL 、ILC SERVICE 兩家公
        司實際提供予原告之服務內容，並不相同（詳細說明請
        參見後述），被告僅以合約中部分條文之遣詞、用字相
        同，未確實調查服務內容之態樣是否相同，竟出於臆測
        ，即率予認定原告支付ILC INTERNATIONAL 、ILC
        SERVICE 2 家公司之服務費用與原告之國外總公司支付
        予ILC INTERNATIONAL 公司之服務費用顯為重複云云，
        實屬率斷，與事實不符。
      (2)原告為總機構在境外之台灣分公司，係以成衣及服裝配
        飾品之銷售為業務，主要經營「HANG TEN」之品牌，86
        年度營業額高達43億餘元，有一定市場地位，依其行業
        特性，服飾之流行趨勢具有高度影響力，為維持品牌競
        爭力及其市場地位，必須不斷追蹤流行趨勢，據以籌畫
        、修正上市產品類型，其準備之前置期間超過1 年，從
        而，對於品牌管理、產品整體規劃研究等前段作業，均
        由國外總公司統籌辦理，其屬後段實際產品上市之配合
        措施，則由原告辦理之，兩者之間，權責有所劃分，不
        容混淆。
      (3)茲就ILC INTERNATIONAL 公司與原告國外總公司間之品
        牌管理合約書，及ILC INTERNATIONAL 公司與原告間購
        貨服務合約書、ILC SERVICES公司與原告間技術服務協
        議書內容說明如后：
        有關ILC INTERNATIONAL 公司依其與原告國外總公司
          所訂之品牌管理合約第2 點之2.1 所提供之服務內容
          與ILC INTERNATIONAL 公司依其與原告所訂之購貨服
          務合約第2 點之2.1 所提供之服務內容之不同處：
          (甲)ILC INTERNATIONAL 公司與原告國外總公司間品牌
            管理合約2.1 之原文為：「Identification and
            Promotion of Products suppliers ILC shall
            from time to time identify to HTEL suitable
            Products Suppliers. 」（有關商品之整體規劃及
            研究開發乙方【即原告】應隨時向甲方提供商品之
            整體規劃建議及開發合乎規範之生產工廠資料供甲
            方參考。），而ILC INTERNATIONAL 公司依上述合
            約2.1 實際提供予原告總公司之服務，係具體規劃
            每季之商品路線及尋找全球具有能力、規模之生產
            工廠資訊，提供予原告總公司參考。茲再分別說明
            之：
            A.每季商品規劃：ILC INTERNATIONAL 公司依其所
              收集之流行款式、色彩、布料等資料及「HANG
              TEN 」品牌風格，具體規劃每季之商品路線及色
              卡，由設計師設計出具體之商品款式圖樣，並於
              該季新品上市前10個月將資料交給原告總公司以
              為參考。
            B.開發有能力、規模之生產工廠：ILCINTERNATION
              AL公司派員實地至美國、大陸、越南、韓國、緬
              甸及香港等區域實地勘察各工廠，以瞭解其規模
              、生產環境、機器原有之產能及品質管理……等
              條件，是否為符合標準之有能力生產「HANG TEN
              」商品之工廠，並將相關資料交給原告總公司參
              考。
            C.實例：ILC INTERNATIONAL 公司所提供予原告總
              公司之西元1997年包括秋冬及春夏之商品款式圖
              樣資料（如前呈原證11號），及ILC INTERNATIO
              NAL 公司提供予原告總公司有能力、規模生產之
              4 家越南工廠之資料（如前呈原證12 號 ）。
          (乙)ILC INTERNATIONAL 公司與原告間購貨服務合約2.
            1 之原文為：「Identification and Promotion
            of Products suppliers ILC shall from time to
            time identify to HTEL suitable Products
            Suppliers outside of Taiwan.」（產品供應之確
            認與合格廠商之採用乙方應隨時向甲方確認臺灣境
            外之合適的合約產品供應商，且建議甲方採用。）
            ，而ILC INTERNATIONAL 公司依上述合約2.1 實際
            上提供予原告之服務，可分為2 部分說明之：
            A.協助原告下單採購：原告經由總公司所提供之資
              料及ILC SERVICE 公司之協助下，規劃出不同系
              列商品之款式、配色及預計訂貨量後，交給ILC
              INTERNATIONAL 公司彙總整理，由ILC INTERNAT
              IONAL 公司將相關資料交給符合標準有能力生產
              之工廠進行比價後，協助原告選定適合之工廠，
              並確定採購量後，由原告正式下訂單。
            B.生產管理及交期安排：就原告所下訂單，ILC
              INTERNATIONAL 公司會針對每款訂單指定專業之
              跟單人員，負責全程之生產管理事宜包括布料品
              質、顏色、尺寸、款型、副料、後處理、包裝整
              燙、出貨數量及交貨期等之控管。ILC INTERNA
              TIONAL公司並依原告在台灣地區商品規劃上市時
              程，按週提供其就商品交貨期之安排計劃予原告
              。
            C.實例：有關ILC  INTERNATIONAL公司協助原告下
              單採購部分，有該公司所彙總整理而提供予原告
              之有關西元1997年度各款式之商品款式總表及訂
              貨數量總表（如前呈原證13號）之實例可稽。至
              於ILC INTERNATIONAL 公司提供予原告之商品交
              期安排，亦有該公司於西元1997年10月至12月間
              之交貨期安排報告3 例之資料（如前呈原證14號
              ）可供參考。
        有關ILC INTERNATIONAL 公司依其與原告之國外總公
          司所訂之品牌管理合約第2 點之2.2 所提供之服務內
          容與ILC INTERNATIONAL 公司依其與原告所訂之購貨
          服務合約第2 點2.2 所提供之服務內容之不同處：
          (甲)ILC INTERNATIONAL 公司與原告國外總公司間品牌
            管理合約2.2 之原文為：「Claims Settlement
            ILC shall upon request sent its representat
            ive to any Product Supplier of HTEL outside
            Taiwan to discuss and arrange for appropria
            te settlement of any claim made by HTEL due
            to unsatisfactory quality and delayed deliv
            ery of Products.」（買賣違約之防範乙方須研究
            訂立如何防範甲方委外生產之商品供應商,因 應各
            種因商品品質及交期而造成甲方損失之理賠法則及
            可能解決之參考方案。），而ILC INTERNATIONAL
            公司依上述合約2.2 實際上提供予原告總公司之服
            務，乃係ILC INTERNATIONAL 公司針對採購商品之
            不同及各種可能發生之狀況，研擬買賣合約書之範
            本及建議（參見前呈原證1 號）提供給原告之國外
            總公司作為參考。
          (乙)ILC INTERNATIONAL 公司與原告間購貨服務合約
            2.2 之原文為：「Claims Settlement ILC shall
            upon request send its representative to any
            Product Supplier of HTEL outside Taiwan to
            discuss and arrange for appropriate settlem
            ent of any claim made by HTEL due to unsati
            sfactory quality and delayed delivery of
            Products. 」（糾紛之解決乙方須應要求，派其代
            表至甲方在臺灣境外的合約產品供應商，討論及協
            調解決甲方因合約產品品質不良及交貨延誤而提起
            之索賠及解決方法。），而ILC INTERNATIONAL 公
            司依上述合約2.2 實際上提供予原告之服務，則係
            在原告參考總公司所提供之不同採購合約與工廠訂
            約後，當產品於生產過程中或交貨時發生問題，委
            由ILC INTERNATIONAL 公司針對特定具體案件代為
            與工廠協調及解決各種因產品品質不良、交期延誤
            等產生之狀況及就原告之損失提出賠償或其他解決
            方案等事宜之處理（如前呈原證2 號）。兩者有明
            顯之差異。
        有關ILC INTERNATIONAL 公司依其與原告國外總公司
          所訂之品牌管理合約第2 點之2.3 所提供之服務內容
          與ILC SERVICES公司依其與原告所訂之技術服務協議
          書第2 點之2.1 所提供之服務內容之不同處：
          (甲)ILC INTERNATIONAL 公司與原告國外總公司間品牌
            管理合約2.3 之原文為：「ILC will invite
            oversea product category socialists to study
            and scheme for a suitable plan according to
            Brand "HANG TEN" localmarketing appeals and
            needs in HTEL Territory.」（乙方應聘請國外資
            深之商品開發專家，依各授權區域內「HANG TEN」
            各區域內現有銷售之商品，重新加以整合歸類給予
            一新的管理性建議，並分別依各區域內商品之定位
            及需求之不同作一整體性之規劃管理建議。），而
            ILC INTERNATIONAL 公司依上述合約2.3 提供予原
            告總公司之實際服務內容，係關於商品之整體規劃
            管理及定位之分析及建議，大致上可再分2 部分說
            明：
            A.商品流行趨勢分析：ILC INTERNATIONAL 公司每
              年會透過參加全球知名之大型服裝展示會及收集
              各國流行預測報導與流行雜誌等資料加以整理、
              分析出當年度流行趨勢後，提供原告總公司依各
              國（各區域）商品類別需求，規劃「HANG TEN」
              品牌未來上市商品系列之整體管理及市場定位之
              建議。
            B.樣品研究開發及收集：ILC INTERNATIONAL 公司
              每季會派員至世界各國服飾名店及大型相關成衣
              工廠之樣品室收集新產品或請設計師自行研發打
              樣，以作為原告總公司研究開發新商品之參考。
            C.實例：ILC INTERNATIONAL 公司所提供予原告總
              公司就西元1997年（包括春、夏、秋、冬）商品
              流行趨勢之分析及建議之相關資料（如前呈原證
              8 號）。
          (乙)ILC SERVICES公司與原告所訂之技術服務協議書2.
            1 之原文為：「ILC will invite oversea produ
            ct category socialists to study and scheme
            for a suitable plan according to Brand "HANG
            TEN" local　marketing appeals and needs in
            HANG TEN Territory. 」（ILC 應派遣國外的產品
            開發專業人員，依據「HANG TEN」品牌在授權地區
            內的各銷售點銷售之產品整合歸類，及就市埸上之
            定位及產品類別之需求作整體之分類歸劃。），而
            ILC SERVICES公司依上述協議書2. 1 提 供予原告
            之實際服務內容，係依上開ILC INTERNATIONAL 公
            司對商品之整體規劃管理及定位之分析結果，向原
            告提供訂貨類別分析及數量，以及商品售價之建議
            。茲分別說明之：
            A.訂貨類別分析及數量之建議：ILC SERVICE 公司
              派員至原告處協助原告依照總公司提供之開發樣
              品資料，歸類成不同之系列，並針對台灣市場之
              具體需求，重新篩選商品組合，確定各系列商品
              款式，搭配色調，及依據上年度台灣地區各大類
              雷同商品之銷售數量及營業額之數據分析，提供
              具體之訂貨類別及數量之建議予原告參考。
            B.商品售價之建議：ILC SERVICE 公司依商品之預
              計成本、台灣地區物價水準、同業競爭售價、預
              計利潤及市場調查之結果，提供各類商品之售價
              建議予原告參考。
            C.實例：ILC SERVICE 公司所提供予原告之西元19
              97年秋、冬商品之售價建議資料（如前呈原證9
              號），及後來原告於該年秋冬實際之銷售結果報
              告資料（含款式、訂單量、售價及商品實際上市
              銷售之結果等資料，參見前呈原證10號）。
        有關ILC INTERNATIONAL 公司依其與原告之國外總公
          司所訂之品牌管理合約第2 點之2.4 所提供之服務內
          容與ILC SERVICES公司依其與原告所訂之技術服務協
          議書第2 點之2.2 所提供之服務內容之不同處：
          (甲)ILC INTERNATIONAL 公司與原告之國外總公司間品
            牌管理合約2.4 之原文為：「ILC will invite
            oversea store display professionals to
            demonstrate how to display and instruct the
            arrangement skills of the certain products,
            and layout a series of proposals on display
            and products arrangement to HTEL according
            to the shopping habits of customers on Hang
            Ten Territories.」（乙方應聘請國外賣場之陳列
            規劃專家，製作賣場陳列的技術原則及如何展售商
            品，表達個別特定產品之陳列技巧建議方案，並依
            各個授權地區「HANG TEN」消費群之購貨習性，提
            供甲方如何管理賣場及商品陳列之方案，與規劃管
            理原則之建議。），而ILC INTERNATIONAL 依上述
            合約2.4 提供予原告國外總公司之實際服務內容，
            係針對「HANG TEN」之風格，提供專題式（例如聖
            誕節、父親節）之商品陳列、櫥窗設計之建議（如
            前呈原證3 號）；並就適合「HANG TEN」之風格計
            設規劃一整體性賣場所需要之坪數、動線安排、裝
            修方式、展示架製作，陳列商品之標準性建議（如
            前呈原證4 號），以供原告之國外總公司參考。
          (乙)ILC SERVICES公司與原告間技術服務協議書2.2 之
            原文為：「ILC will invite oversea store
            display professionals to demonstrate how to
            display and instruct the arrangement skills
            of the certain products, and layout a series
            of proposals on display and products arrang
            ement to HANG TEN according to the shopping
            habits of customers in Taiwan. The display
            professionals of ILC will assist and pass
            the skills and knowledge on store display to
            HANG TEN. 」（ILC 應派遣國外的賣埸陳列專業人
            員，解說商店陳列的方法及指導特定產品的陳列技
            巧，並依據臺灣當地顧客的消費習慣，提供HTEL有
            關賣埸陳列與產品擺設的企劃案。ILC 之國外賣埸
            陳列專業人員將會協助HTEL之銷售人員，作此陳列
            之技術指導及傳授相關之賣埸陳設專業技術。），
            而ILC SERVICES公司依上述協議書2.2 實際提供予
            原告之服務內容，係在原告參考國外總公司所提供
            ILC INTERNATIONAL 公司對賣場裝修、陳列之建議
            後，再按實際各個賣場大小之不同，委由ILC
            SERVICES公司代為設計各個賣場，由ILC SERVICES
            公司提供各個賣場之平面圖、立面圖及施工圖及就
            各賣場設計之不同而提供不同之商品陳列建議（如
            前呈原證5 號）；ILC SERVICES公司並派國外賣場
            陳列專家至各個賣場教導商品陳列之方式及技巧，
            及提供主打商品之陳列計劃建議（如前呈原證6 號
            ）。請　鈞院詳參前呈原證4 號與原證5、6號之差
            異性，再參諸原告依上述ILC SERVICES 公 司所提
            供之特定賣場之平面圖等施工完成後之門市店實際
            狀況之照片（前呈原證7 號），即可明瞭二者確有
            不同。
    2.綜上所述，ILC INTERNATIONAL 公司提供予原告國外總公
      司之服務內容，乃屬整體性規劃階段，與原告因實際執行
      各項銷售業務時，尚須配合台灣地區特殊性及各賣場之大
      小不同等等具體情況，而委由ILC INTERNATIONAL 公司及
      ILC SERVICES公司所提供之各種細項之服務乃屬執行階段
      ，而有所不同。故被告未詳查實際情況，亦無確實之證據
      ，即出於臆測，而率爾認定ILC INTERNATIONAL 公司提供
      予原告之國外總公司之服務，與ILC INTERNATIONAL 公司
      及ILC SERVICE 公司提供予原告之服務係屬重複，顯與事
      實不符，則其所為就原告86年度全年所得額之更正核定之
      處分，依法實有違誤，而不宜維持。
    3.再者，按「中華民國境內外國分公司，分攤其國外總公司
      之管理費用，經查符合下列規定者，應予核實認定。（一
      ）、總公司與分公司資本未劃分者。（二）、總公司不對
      外營業，而另設有營業部門者，其營業部門應與各地分公
      司共同分攤總公司非營業部門之管理費用。（三）、總公
      司之管理費用，未攤計入分公司之進貨成本，或總公司供
      應分公司之資金或其他財產，未由分公司計付利息或租金
      者。」及「前項分攤管理費用之計算，應以總公司與所屬
      各營業部門，或分支營業機構之營業收入百分比，為計算
      分攤標準，但其有特殊情形者，得申報該管稽徵機關核准
      採用其他合理分攤標準。分公司分攤國外總公司管理費用
      ，應由該分公司辦理當年度所得稅結算申報時，提供國外
      總公司所在地合格會計師簽證，載有國外總公司全部營業
      收入及總公司管理費用金額之國外總公司財務報告，並經
      我國駐在地使領館或我國政府認許機構之簽證，或外國稅
      務當局之證明；但經核准採用其他分攤標準者，其所提供
      之國外總公司財務報告，應另載明分攤標準內容、分攤計
      算方式及總公司所屬各營業部門、各分支營業機構之分攤
      金額等資料。」營利事業所得稅查核準則（下稱查核準則
      ）第70條第1 項及第2 項定有明文。原告（即台灣分公司
      ）86年度之營業收入占集團全部營業收入之百分比為92.8
      6%，至於集團其他地區之營業收入所占之百分比為：澳門
      0.91% 、菲律賓3.62% 、新加坡1.08% 、杜拜0.95% 、其
      他中東地區0.57% （明細請參見附表1 ），故本件原告86
      年度營利事業所得稅結算申報，列報其他費用333,409,90
      4 元，包括分攤國外總公司之管理費57,878,771元，即係
      依查核準則第70條第1 項及第2 項所規定之計算分攤標準
      辦理，應屬合法有據。不能僅因原告在台灣地區之營業收
      入占集團營業收入之百分比較高，而分攤之國外總公司管
      理費用之比例較高，即認該等分攤之費用有重複認列之嫌
      。
    4.本件為經被告發函調查後核定並告確定之案件，被告擅對
      已告確定案件之相同課稅事實更行處分，亦於法有違：
      (1)按納稅人辦理所得稅結算申報而經稽徵機關核定並告確
        定之案件，在核課期間內稽徵機關固有權抽查，但依抽
        查結果而得為重新處分者，仍以發現有應行課稅之「新
        資料」或短漏報之情形為限，不容恣意為更行補稅之處
        分，以維持法律秩序之安定，此觀之最高行政法院57年
        度判字第330 號及62年度判字第491 號判例即明。再參
        諸最高行政法院89年3 月24日89年度判字第699 號判決
        ：「納稅義務人依所得稅法規定辦理結算申報而經該管
        稅捐稽徵機關調查核定之案件，如經法定期間而納稅義
        務人未申請復查或行政爭訟，其查定處分即告確定。嗣
        稽徵機關如發現原處分確有錯誤短徵情事，為維持課稅
        公平原則，並基於公益上之理由，雖非不可自行變更原
        確定之查定處分，而補徵其應徵稅額（鈞院58年判字第
        31號判例參照），然此之所謂發見確有錯誤短徵，應係
        指原處分確定後發見新事實或新課稅資料，足資證明原
        處分確有錯誤短徵情形而言。如其課稅事實資料未變，
        僅因嗣後法律見解有異，致課稅之標準有異時，按諸中
        央法規標準法第18條從新從優原則之法理，即不得就業
        經查定確定之案件，憑藉新見解重為較原處分不利於當
        事人之查定處分。」之意旨，則被告對本件既未能舉證
        證明確有發現新事實或新課稅資料或短漏報所得之情形
        ，即對原告分攤國外總公司管理費用之同一課稅事實率
        為更正處分，依法即有未合。
      (2)又按財政部87年台財訴第000000000 號訴願決定，亦認
        「稅捐稽徵法第21條第2 項所稱另發現應徵之稅捐，係
        以發現原核課稅捐資料所無之新資料，且該新資料足以
        認定應補徵稅捐者，始足當之。」（如前呈附件8 ），
        足見對已告確定案件，財政部亦持應貫徹法律安定性之
        見解。而查本件早已如期辦理結算申報，有關原告就國
        外總公司管理費用之分攤款並無短漏或隱匿情事，案經
        被告於88年9 月23日以財北國稅審一字第88038657 號
        書函調查審酌後，認符合查核準則第70條第1 項及第2
        項規定，而在88年10月12日作成如申報數核定且告確定
        在案，則被告在無任何新資料足以證明有應對原告補徵
        稅捐之情況下，揆諸上開財政部之訴願決定意旨，自仍
        無更行處分之餘地。乃被告未見及此，對上開原告分攤
        國外總公司管理費用之同一事實，竟於91年5 月22日重
        新核定悉數剔除，則其所為之更正核定處分，明顯違反
        財政部上開訴願決定之意旨，實不宜維持。
    5.ILC INTERNATIONAL 公司提供予Hang Ten總公司之服務內
      容，屬於「全球性品牌定位暨營運策略規劃階段管理服務
      」，於品牌管理合約載明﹔ILC INTERNATIONAL 公司提供
      給原告的是「向國外採購商品執行階段服務」，於購貨服
      務合約書載明﹔ILC SERVICE 公司提供給原告的是「臺灣
      地區賣場設計商品陳列技術服務」，並於技術服務協議書
      載明。兩者實際上提供的服務確有不同，不能因為台灣分
      公司佔的營業額比較大，費用就不能夠分攤。
  (二)被告主張之理由：
    1.本件原告86年度營利事業所得稅結算申報，列報其他費用
      333,409,904 元，包括分攤國外總公司之管理費57,878,7
      71元。被告依據財政部90年8 月3 日台財稅字第09004903
      86號函通報，原告86年度對ILC INTERNATIONAL 公司及
      ILC SERVICE 公司所提供之服務已支付對價，而原告國外
      總公司針對同一服務支付之對價顯屬重複付款，調減原告
      86年度分攤國外總公司營業費用49,475,822元，核定其他
      費用為283,934,082 元。原告不服，以其申報認列該項費
      用係依法辦理等語，申經被告復查決定略以，原告總公司
      共支付ILC INTERNATIONAL 公司品牌管理費用1,759,022.
      99美元，而原告分攤之管理費用比例為92.86%，原告主張
      其分攤國外總公司營業費用符合查核準則第70條規定各形
      式要件，應予核實認定乙節，尚不足採等由，駁回其復查
      之申請，提起訴願遞遭駁回。
    2.經查：
      (1)財政部賦稅署稽核報告，原告與ILC INTERNATIONAL 公
        司所訂購貨合約書第2 點中之2.1 、2.2 和其國外總公
        司與ILC INTERNATIONAL 公司所訂品牌管理合約書第2
        點中之2.1 、2.2 用字遣詞相同，（前者2.1 條款部分
        僅多記載在臺灣境外），其差別僅在後者關於「產品供
        應之確認與合格廠商之採用」服務範圍大於前者，亦即
        上開服務項目及費用支出均已經原告外國總公司所涵蓋
        。又原告與ILC SERVICE 公司所訂之協議書第2 條中之
        2. 1、2.2 則與其國外總公司所訂同一品牌管理合約書
        第2.3 、2.4 條所列之服務用字內容均相同，（前者
        2.1 條款部分記載在臺灣地區；後者2.1 條款則記載在
        Hang Ten區域）其差別僅在後者關於「商品歸納管理及
        規劃管理建議」服務範圍大於前者，亦即上開服務項目
        及費用支出亦已為原告外國總公司所涵蓋，此有上述之
        之品牌管理合約書、訂購貨合約書及協議書中、英譯本
        附原處分卷可參。原告對於ILC INTERNATIONAL 公司及
        ILC SERVICE 所提供之服務既已支付對價，則原告之國
        外總公司對同一服務所支付之對價顯有重複認列。況查
        原告已提示相關資料證明其確有接受ILC INTERNATION
        AL、ILC SERVICE 兩家公司之服務；而86 年 度原告總
        公司共支付ILC INTERNATIONAL 公司品牌管理費用1,75
        9,022.99美元，依當年匯率換算為53,280,806元，而原
        告分攤總公司管理費用比例為92.86%，遂認有重複情事
        ，剔除原告分攤總公司管理費49,475,822元，核無不合
        。
      (2)另本案被告重新調整核定原告管理費用，係因調查後發
        現原告國外總公司針對同一服務所支付之對價顯屬重複
        ，故予剔除，核屬事實認定，原告主張其86年度分攤國
        外總公司之管理費用符合查核準則第70條各形式要件即
        應准予認定乙節，核不足採。再查營利事業所得稅之調
        查核課向採選案及選項查核方式，尤以原告營利事業所
        得稅結算申報係採會計師查核簽證申報，被告原無需就
        各案件逐案逐項查核，或逕採暫按書面審核核定方式。
        本件財政部賦稅署發現原告針對ILC INTERNATIONAL 公
        司及ILC SERVICE 公司所提供之服務既已支付對價，則
        原告國外總公司針對同一服務所支付之對價顯屬重複，
        乃依據稅捐稽徵法第21條規定：「在前項核課期間內，
        經另發現應徵之稅捐者，仍應依法補徵……」，營利事
        業所得稅結算申報書面審核案件抽查辦法第3 條第1 款
        之規定：「經稽徵機關書面審核核定之營利事業所得稅
        結算申報案件，均應列入抽查，其範圍如左：一、會計
        師查核簽證申報案件，經書面審核核定者。……」等規
        定，及最高行政法院所著57年判字第330 號判例「就查
        得資料逕行決定之案件，如事後發現有應行課稅之新資
        料，稽徵機關仍得合併原逕行決定所得額依法補徵或並
        予處罰。」最高行政法院62年判字第491 號判例：「所
        謂經稽徵機關調查另行發現者，係指經稽徵機關或其上
        級監督機關調查發現或其他有關機關函知原處分機關查
        明，尚有依本法規定應行申報課稅之所得額者而言。」
        ；另最高行政法院58年判字第31號判例：「納稅義務人
        依所得稅法規定辦理結算申報而經該管稅捐稽徵機關調
        查核定之案件，如經過法定期間而納稅義務人未申請復
        查或行政爭訟，其查定處分，固具有形式上之確定力，
        惟稽徵機關如發現原處分確有錯誤短徵，為維持課稅公
        平之原則，基於公益上之理由，要非不可自行變更原查
        定處分，而補徵其應繳之稅額。」之意旨辦理，自屬於
        法有據。原告以本案係經核定而告確定案件，被告並未
        發現有應課稅之新資料或有應行申報課稅所得額，僅因
        對分攤國外總公司管理費用變更其見解，即對本案已告
        確定案件更行處分，自屬非法乙節，亦不足採，是被告
        原核定難謂不合，茲原告復執前詞爭議，自難認為有理
        由。基上論結，本件原處分及所為復查、訴願決定均無
        違誤，為此請求判決如被告答辯之聲明。
　　理  由
一、本件訴訟程序進行中，被告之代表人已由張盛和變更為許虞
    哲，此有行政院95年8 月23日院授人力字第0950023637號令
    在卷可按，茲由新任代表人具狀聲明承受訴訟，核無不合，
    應予准許。
二、原告起訴主張：本件為經被告發函調查後核定並告確定之案
    件，被告在未發現新資料之情況下，擅對已告確定案件之相
    同課稅事實更行處分，於法有違；又ILC INTERNATIONAL 公
    司提供予原告國外總公司之服務內容，乃屬整體性規劃階段
    ，與原告因實際執行各項銷售業務時，尚須配合台灣地區特
    殊性及各賣場之大小不同等等具體情況，而委由ILC INTERN
    ATIONAL 公司及ILC SERVICES公司所提供之各種細項之服務
    乃屬執行階段，而有所不同，故原告分攤總公司給付ILC
    INTERNATIONAL 公司之服務費用，並無被告所指係屬重複之
    情事，為此訴請如聲明所示云云。
三、被告則以：營利事業所得稅之調查核課向採選案及選項查核
    方式，尤以原告營利事業所得稅結算申報係採會計師查核簽
    證申報，被告原無需就各案件逐案逐項查核，或逕採暫按書
    面審核核定方式，是本件財政部賦稅署發現系爭分攤之管理
    費用屬重複，乃依據稅捐稽徵法第21條規定補徵，於法有據
    ；原告對於ILC INTERNATIONAL 公司及ILC SERVICE 所提供
    之服務既已支付對價，則原告之國外總公司對同一服務所支
    付之對價顯有重複認列等語置辯，求為判決駁回原告之訴。
四、本件兩造不爭以下之事實，並有如下之證據在卷可稽，堪認
    為真實：
  (一)原告與ILC INTERNATIONAL 公司訂有服務合約書，原告於系
    爭年度依FOB進貨之5%，給付該公司79,375,492元；原告與
    ILC SERVICES公司訂有合約書，原告於系爭年度給付該公司
    97,868,500元（美金3,200,000 元），此均有合約書及其中
    譯本在本院卷頁87以下暨會計師88年10月8 日函補充說明在
    原處分卷。
  (二)原告於系爭年度分攤國外總公司之管理費用62,329,991元之
    92.86%，即57,878,771元，此有經認證之會計師簽證報告書
    在原處分卷。
五、是本件之爭執，在於：
  (一)本件是否合於稅捐稽徵法第21條所稱「經另發現應徵之稅捐
    者，仍應依法補徵」之情事？
  (二)系爭分攤之管理費用與原告支付ILC INTERNATIONAL 公司及
    ILC SERVICES公司所提供之服務費用，有無重複之情事？
六、關於稅捐稽徵法第21條部分：
  (一)按稅捐稽徵法第21條規定：「（第1 項) 稅捐之核課期間，
    依左列規定：一、依法應由納稅義務人申報繳納之稅捐，已
    在規定期間內申報，且無故意以詐欺或其他不正當方法逃漏
    稅捐者，其核課期間為5 年。二、依法應由納稅義務人實貼
    之印花稅，及應由稅捐稽徵機關依稅籍底冊或查得資料核定
    課徵之稅捐，其核課期間為5 年。、三未於規定期間內申報
    ，或故意以詐欺或其他不正當方法逃漏稅捐者；其核課期間
    為7 年。（第2 項）在前項核課期間內，經另發現應徵之稅
    捐者，仍應依法補徵或並予處罰，在核課期間內未經發現者
    ，以後不得再補稅處罰。」查關於營利事業所得稅之稽徵，
    基於其數量之龐大及內容之複雜，稽徵機關不可能逐案逐項
    審查，是向來其調查核課採取選案及選項查核方式，尤以營
    利事業所得稅結算申報如係採會計師查核簽證申報，稽徵機
    關更無需就各案件逐案逐項查核，或逕採暫按書面審核核定
    方式，是稽徵機關嗣後基於檢舉或抽查或其他各種因素而予
    以查核，因而作成補稅處分，只要是在前揭核課期間內，確
    實有據，且未經行政爭訟另為實體之判斷，均為法之所許。
  (二)以上之看法，對照以稅捐稽徵法第28條：「納稅義務人對於
    因適用法令錯誤或計算錯誤溢繳之稅款，得自繳納之日起5
    年內提出具體證明，申請退還；逾期未申請者，不得再行申
    請。」之規定，賦予人民亦有在5 年內申請退還溢繳稅款之
    權利，且不嚴格限定以發現新事實為要件以觀，當係公平對
    待徵納雙方之見解，是本件被告並無違反稅捐稽徵法第21條
    之情事。
七、關於系爭分攤之管理費用與原告支付ILC INTERNATIONAL 公
    司及ILC SERVICES公司所提供之服務費用，有無重複之情事
    部分：
  (一)按原告與ILC INTERNATIONAL 公司訂有服務合約書，其第2
    條約定：
    2.1 Identification  and  Promotion  of  Products
        Suppliers. ILC shall from time to time identify
        to HTEL suitable Products Suppliers "outside of
        Taiwan".
    2.2 Claims Settlement. ILC shall upon request send
        its representative to any Product Supplier of
        HTEL outside Taiwan to discuss and arrange for
        appropriate settlement of any claim made by HTEL
        due to unsatisfactory quality and delayed
        delivery of Products.
  (二)原告與ILC SERVICES 公司訂有合約書，其第2條約定：
    2.1 ILC will invite oversea product category
        socialists to study and scheme for a suitable
        plan according to Brand "HANG TEN" local
        marketing appeals and needs "in HANG TEN"
        Territory.
    2.2 ILC will invite oversea store display
        professionals to demonstrate how to display and
        instruct the arrangement skills of the certain
        products, and layout a series of proposals on
        display and products arrangement to "HANG TEN"
        according to the shopping habits of customers
        "in Taiwan."
        "The display professionals of ILC will assist
        and pass the skills and knowledge on store
        display to HANG TEN."
  (三)原告總公司與ILC INTERNATIONAL 公司訂有經營合約書，其
    第2 條約定：
    2.1 Identification and Promotion of Products
        Suppliers. ILC shall from time to time identify
        to HTEL suitable Products Suppliers.
    2.2 Claims Settlement. ILC shall upon request sent
        its representative to any Product Supplier of
        HTEL outside Taiwan to discuss and arrange for
        appropriate settlement of any claim made by HTEL
        due to unsatisfactory quality and delayed
        delivery of Products.
    2.3 ILC will invite oversea product category
        socialists to study and scheme for a suitable
        plan according to Brand "HANG TEN"
        localmarketing appeals and needs in HTEL
        Territory.
    2.4 ILC will invite oversea store display
        professionals to demonstrate how to display and
        instruct the arrangement skills of the certain
        products, and layout a series of proposals on
        display and products arrangement to HTEL
        according to the shopping habits of customers
        on Hang Ten Territories.
  (四)比對以上各約定，可得見：
    1.原告與ILC INTERNATIONAL 公司服務合約書之2.1 較諸原
      告總公司與ILC INTERNATIONAL 公司經營合約書2.1 僅多
      了outside of Taiwan 3字。
    2.原告與ILC INTERNATIONAL 公司服務合約書之2.2 較諸原
      告總公司與ILC INTERNATIONAL 公司經營合約書2.2 完全
      相同。
    3.原告與ILC SERVICES公司合約書之2.1 較諸原告總公司與
      ILC INTERNATIONAL 公司經營合約書2.3 ，僅有in HANG
      TEN Territory 與in HTEL Territory 之差異。
    4.原告與ILC SERVICES公司合約書之2.2 較諸原告總公司與
      ILC INTERNATIONAL 公司經營合約書2.4 ，僅多了 in
      Taiwan2字。
  (五)以上之3 項之差異，本院認為以上文字上差異之安排，無足
    得出原告所指之各該契約書服務內容對於原告之實質差異，
    茲說明如下：
    1.由於原告不爭其產品均採購自國外（例如見本院卷頁121
      ），而非國內生產，是原告與ILC INTERNATIONAL 公司服
      務合約書之2.1 有或沒有outside of Taiwan 3 字，均與
      其總公司與ILC INTERNATIONAL 公司經營合約書2.1 所指
      之供貨者Products Suppliers範圍相同。
    2.原告與其總公司均使用相同之商標HANG TEN，是以原告與
      ILC SERVICES公司合約書之2.1 所稱之in HANG TEN
      Territory 應不小於（其實是等於）in HTEL Territory
      範圍。
    3.原告既是台灣分公司，原告經營範圍限於台灣，原告關於
      賣場如何布置及產品如何陳列，如要考量當地顧客購物習
      慣，自亦以台灣顧客之購物習慣為限，是以原告與ILC
      SERVICES公司合約書之2.2 之according to the shoppin
      g habits of customers "in Taiwan" 之約定，較諸原告
      總公司與ILC INTERNATIONAL 公司經營合約書2.4 ILC
      SERVICES公司合約書之2.2 之according to the shoppin
      g habits of customers 之約定，就台灣部分實已重複。
  (六)本件應予強調者，被告對於原告本身依其所訂之服務合約書
    及合約書，分別支付給ILC INTERNATIONAL 公司及ILC
    SERVICES公司之服務費用均核准認列，此為兩造所不爭，是
    本件爭執之重點，在於原告總公司支付給ILC INTERNATION
    AL公司之服務費用，其依合約對應之服務內容（不是服務地
    區或國家），是否多於原告本身所簽訂之2 個合約書，而依
    前所述，原告總公司與ILC INTERNATIONAL 公司簽訂之經營
    合約書之服務內容，均已為原告本身所簽訂之2 個合約書所
    涵蓋，被告認其費用重複，洵屬有據。
八、綜上所述，原告之主張，尚非可採，原處分於核課期間內，
    對於原告申報之國外總公司管理費用之分攤，予以剔除，作
    成系爭補稅之處分，認事用法，並無違誤，訴願決定遞予維
    持，亦無不合，原告徒執前詞，訴請撤銷，為無理由，應予
    駁回。
九、本件事證明確，兩造其餘之主張及舉證，於判決結果不生影
    響者，不予一一論述，併此敘明。
據上論結，本件原告之訴為無理由，爰依行政訴訟法第98條第3
項前段，判決如主文。
中　　華　　民　　國　　96　　年　 　6　　月　 14  　 日
                  第五庭審判長法  官　張　瓊　文
                              法  官　蕭　忠　仁
                              法  官　王　碧　芳
上為正本係照原本作成。
如不服本判決，應於送達後20日內向本院提出上訴狀並表明上訴
理由，如於本判決宣示後送達前提起上訴者，應於判決送達後20
日內補提上訴理由書（須按他造人數附繕本）。
中　　華　　民　　國　　96　　年　　 6 　 月　 15  　 日
            　　　　　　　　　書記官  徐  子  嵐
